【裁判字號】    90,易,75
【裁判日期】    900406
【裁判案由】    竊盜
【裁判全文】
臺灣花蓮地方法院刑事判決                       九十年度易字第七五號
    公  訴  人  臺灣花蓮地方法院檢察署檢察官
    被      告  丙○○
右列被告因竊盜案件，經檢察官提起公訴（八十九年度偵字第三四七一號），本院判
決如左：
    主  文
丙○○竊盜，處有期徒刑伍月，如易科罰金以參佰元折算壹日。
    事  實
一、丙○○曾犯有妨害公務、槍砲彈藥刀械管制條例、竊盜等罪，其中所犯槍砲彈刀
    械管制條例，被處有期徒刑一年二月，併科罰金五萬元，緩刑五年，於八十九年
    六月十五日確定。仍在緩刑期間，猶不知悔改，竟意圖為自己不法之所有，於民
    國八十九年九月二十八日上午九時許，在花蓮縣花蓮市○○路與仁愛路口，利用
    乙○○機車鑰匙未拔下之際，徒手竊取乙○○所有UUBˍ九三八號輕機車，得手
    後供己使用。於八十九年十一月十一日下午三時許，騎乘該機車行經花蓮市○○
    路口，為警攔撿查獲。
二、案經乙○○訴請花蓮縣警察局移送臺灣花蓮地方法院檢察署檢察官偵查起訴。
    理  由
一、訊據被告丙○○矢口否認有前揭之犯行，辯稱：該機車是甲○○於十月前後，騎
    到我家停放，因其向我借款（新台幣）二千元，故將該車作為抵押交給我，該車
    停放一個星期左右，我有打電話問中華派出所，派出所說沒有報失竊，我是用我
    Ｚ000000000的行動電話打到派出所的0000000號電話，我不知
    道該車是贓車云云。復於本院調查時改稱：甲○○要上台北沒錢向我借錢，放在
    我家，那天約下午四、五點甲○○在我家門前把車交給我。因一星期沒有來騎我
    才向派出所查是否為贓車，我是以0000000號公共電話打至000000
    0中華所或0000000中正所報案，二家派出所均稱並非贓車云云。經查：
  証人甲○○於檢察官囑託台灣桃園地方法院檢察署檢察官訊問時証稱：我九月份
    有去花蓮，惟並無於八十九年十月前後，將一部UUBˍ九三八號機，騎至花蓮鍾
    之住處，交給他作為抵押品。我有一位朋友姓許，有帶我去那裡吃安非他命，且
    是否是他家，我也不清楚等語。準此，甲○○並無將上開機車交給被告自明。
  另中華派出所八十九年十月間之自動電話號碼為０三0000000及0000
    00000號計二支，有花蓮縣警察局花蓮分局九十年二月二十二日（九０）市
    警刑字第二一七０號函可憑。再查被告所稱其之行動電話000000000，
    於八十九年十月一日至同年月十七日之通聯記錄，亦無撥打至上揭派出所之二支
    電話之記錄，有行動電話000000000之通聯記錄附偵查卷足稽。雖然被
    告於本院調查時，再改稱：其係利用0000000之公用電話，去撥打查詢云
    云。惟被告先則稱係利用自有之行動電話查詢，後再改稱，係利用公用電話查詢
    ，已難令人採憑，且公用電話係任何人均可撥打，縱使查詢之結果，該段時間，
    有人撥打至上開派出所，亦難認係被告所撥。是被告所辯其因怕收到贓車，曾撥
    打電話去派出所查詢云云，顯不可採。
  至被告所稱之証人許義秋，到庭証稱：我知道甲○○在八十九年九、十月間某日
    上午在丙○○家交給丙○○，呂稱要回台北沒錢要把車押給丙○○借二千元，並
    稱車是向朋友借的，當時也拿行照給丙○○云云。然被告卻供稱：係當日之傍晚
    時分，由甲○○交車給伊；甲○○稱車是他表弟的，並未拿行照給伊云云。苟許
    義秋有在場親自見聞，何以對交車之重要事項，如有無交行照、一天當中之何時
    交車、車子之來源，被告所供與証人所証，顯互有不同，應屬臨訟杜撰之証詞，
    殊非足採。被告上開所辯即難以採信。則被告再聲請訊問証人邱裕彥即無必要。
    此外復有贓証物品認領保管收據、車輛竊盜認可查詢資料可稽，本件事証明確，
    被告犯行洵堪認定。
二、核被告所為，係犯刑法第三百二十條第一項之竊盜罪。爰審酌被告曾犯有妨害公
    務、槍砲彈藥刀械管制條例、竊盜等罪，其中所犯槍砲彈刀械管制條例，被處有
    期徒刑一年二月，併科罰金五萬元，緩刑五年，於八十九年六月十五日確定，有
    台灣花蓮地方法院檢察署刑案資料查註記錄表可考。緩刑期間再犯案，素行不佳
    ，教育程度為高職，所竊取之機車係一九九八年份出廠，尚屬新品，對被害人所
    生之損害暨被告犯罪後尚無悔意等一切情狀，量處如主文所示之刑，並諭知易科
    罰金之折算標準。再按被告行為後，刑法第四十一條之易科罰金部分，業經立法
    院於九十年一月四日修正為同法第四十一條第一項及第二項，並經總統於同年月
    十日公布施行，十二日生效，就得易科罰金之規定，法定最高本刑由三年以下，
    提高為五年以下，茲就新舊法之條文整體比較之結果，以新法之規定對被告較為
    有利，爰依刑法第二條第一項前段之規定，適用新法第四十一條第一項前段之規
    定，對被告諭知易科罰金。
據上論斷，應依刑事訴訟法第二百九十九條第一項前段，刑法第二條第一項前段、第
三百二十條第一項、第四十一條第一項前段、罰金罰鍰提高標準條例第一條前段、第
二條，判決如主文。
本案經檢察官李子春到庭執行職務。
中    華        民        國     九十     年     四      月      六    日
                               臺灣花蓮地方法院刑事庭
                                           法 官


司法院資訊處製作；財團法人民間司法改革基金會備份。
